# 因追加投资等原因能够对非同一控制下的被投资方实施控制

提问人：whx669 时间：2017-12-15 15:43:38
请教陈老师： 根据 2016 版注会教材例26-54，简化一下： 1 、 2011 年 1 月 1 日甲公司购买A公司5%股权，在可供出售金融资产核算，成本 1500 万； 2 、 2013 年 1 月 1 日甲公司又支付 22000 万购买了A公司50%股权，达到非同一控制下的企业合并，构成控制。 购买日5%股权的公允价值是 2000 万元； 合并成本=原来5%的公允价值 2000 万+新支付的 22000 万=24000万。 我的问题是： 在购买日，甲公司个别报表中是否要做一笔重分类的分录，把可供出售金融资产重分类至长期股权投资？还是要在甲的个别报表中保留可供出售金融资产？业务的实质是相当于把5%卖了。 借：长期股权投资 2000 贷：可供出售金融资产 2000 借：其他综合收益 500 贷：投资收益 500
如果甲的个别报表中不做上述分录（即保留“可供出售金融资产”，则合并抵销时则： 借：A公司净资产 30000 商誉 6000 贷：
长投 22000 可供出售金融资产 2000 （这里贷记“可供出售金融资产”感怪怪的，不太恰当） 少数股东权益 12000请陈老师讲一下怎么处理才是对的，谢谢！

回答人：chenyiwei
个别报表层面不能保留可供出售金融资产，应对其按购买日公允价值重新计量，将重新计量的差额计入投资收益，以前年度累积的其他综合收益也重分类到投资收益；然后将原持有这部分金融资产的公允价值和追加投资成本之和确认为长期股权投资成本。